---
title: "first week: Introduction to R and Rstudio"
author: "95107188"
date: "`r Sys.time()`"
output:
  prettydoc::html_pretty:
    theme: cayman
    highlight: github
---


<h1 dir="RTL"> 
تمرین سری اول: چند مساله
</h1>

<p dir="RTL"> 
به سوال های زیر را از طریق نوشتن یک کد پاسخ دهید.
</p>

***

<h2 dir="RTL">
ماتریس دوستانه
</h2>

<p dir="RTL">
یک ماتریس
$(n,n)$
که شامل اعداد 
$1,2,...,n^2$
است. دوستانه نامیده میشود اگر مجموع سطرها با مجموع ستون های آن برابر شوند. مثال هایی از ماتریس های دوستانه از بعد ۴و۵و۶ ارایه دهید. 
</p>

***
<h3 dir = "RTL">
پاسخ مسئله برای n = 4
</h3>

```{r}
Doubly_even <- function(n){
  m <- matrix(c(1:16), nrow = n, ncol = n, byrow = TRUE)
  for (i in 1:n/4) {
    for (j in 1:n/4) {
      m[i, j] = n*n + 1 - m[i,j]  
    }
  }
  
  for (i in 1:floor(n/4)) {
    for (j in (3*floor(n/4) + 1):n) {
      m[i, j] = n*n + 1 - m[i,j]  
    }
  }

  for (i in (3*floor(n/4) + 1):n) {
    for (j in 1:floor(n/4)) {
      m[i, j] = n*n + 1 - m[i,j]  
    }
  }
  
  for (i in (3*floor(n/4) + 1):n) {
    for (j in (3*floor(n/4) + 1):n) {
      m[i, j] = n*n + 1 - m[i,j]  
    }
  }
  
  for (i in (floor(n/4) + 1):(3*floor(n/4))) {
    for (j in (floor(n/4) + 1):(3*floor(n/4))) {
      m[i, j] = n*n + 1 - m[i,j]  
    }
  }  
  return(m)
}

Doubly_even(4)
```
<h3 dir = "RTL">
پاسخ مسئله برای n = 5
</h3>
```{r}

odd_magic <- function(n) {
  zero <- rep(0, times = n^2 )
  
  m <- matrix(zero, nrow = n, ncol = n)
  
  i <- floor(n/2) + 1
  j <- n - 1 + 1
  
  
  m[i, j] <- 1
  
  k <- 2
  i <- i - 1
  j <- j + 1
  while (k < n^2 + 1) {

    if ((i == 0) & (j == n + 1)){
      i <- 1
      j <- n - 1
    } else {
      
      if (i <= 0) {
        i <- n
      }
      if (j == n + 1) {
        j <- 1
      }
    }   
    
    if (m[i, j] != 0) {
      i <- i + 1
      j <- j - 2
      next
    }else {
      m[i, j] = k
      k <- k+1
    }
    
    
    i <- i - 1
    j <- j + 1
    
  }
  return(m)  
}

odd_magic(5)
```
<h3 dir = "RTL">
پاسخ مسئله برای n = 6
</h3>
```{r}
even_magic <- function(n) {
  zero <- rep(0, times = n^2 )
  m <- matrix(zero, nrow = n, ncol = n)
  
  size <- n*n
  halfN <- n/2
  subSquareSize <- size/4
  quadrantFactors = c(0, 2, 3, 1)
  subSquare = odd_magic(halfN)
  
  for (r in 1:n) {
    for (c in 1:n) {
      quadrant <- (floor((r - 1) /(halfN))) * 2 + floor(((c - 1) / halfN))
      m[r, c] = subSquare[((r - 1) %% halfN) + 1, ((c - 1) %% halfN) + 1]
      m[r, c] = m[r,c] + quadrantFactors[quadrant + 1]*subSquareSize
    }
  }
  
  nColsLeft <- floor(halfN / 2)
  nColsRight <- nColsLeft - 1
  
  for (r in 1:halfN) {
    for (c in 1:n) {
      if(c < nColsLeft + 1 |  c >= n - nColsRight + 1 | 
         (c == nColsLeft & r == nColsLeft)){
        if(c == 0 & r == nColsLeft){
          next
        }
        tmp = m[r, c]
        m[r, c] = m[r + halfN, c]
        m[r + halfN][c] = tmp
          
      }
    }
  }
  return(m)
  
}
even_magic(6)
```
<p dir="RTL"> 
برای پاسخ به این سوال الگوریتم های مربوط به مربع های جادویی به اندازه فرد و 4k و 4k + 2پیاده سازی شده اند.
</p>

***
<h2 dir="RTL">
جایشگت  عجیب
</h2>

<p dir="RTL">
جایگشت هایی از اعداد ۱ تا ۱۳ را پیدا کنید که در شرایط زیر صدق کنند:
</p>

$$ a = (a_1, a_2,..., a_{13})$$
$$\frac{a_1}{a_2+a_3} = \frac{a_2+a_3}{a_3+a_4+a_5}<1$$
$$\frac{a_6}{a_6+a_7}= \frac{a_6+a_7}{a_7+a_8+a_9} = \frac{a_7+a_8+a_9}{a_5+a_9+a_{10}} <1$$

$$\frac{a_{11}+a_{12}}{a_{12}+a_{13}}=\frac{a_{12}+a_{13}}{a_{13}+a_{10}}<1$$

***
```{r}
library(gtools)

condition1 <- function(v){
  return ( ( v[1] / (v[2] + v[3]) == (v[2]+v[3]) / (v[3]+v[4]+v[5]) ) &
             (v[1] / (v[2] + v[3]) < 1) )
}

condition2 <- function(v){
  return ( v[6] / (v[6] + v[7]) == (v[6]+v[7]) / (v[7] + v[8] + v[9]) &
             v[6] / (v[6] + v[7]) == (v[7] + v[8] + v[9]) / (v[5] + v[9] + v[10]) &
             v[6] / (v[6] + v[7]) < 1)
}

condition3 <- function(a){
  return ( (a[11]+ a[12]) / (a[12] + a[13]) == (a[12]+a[13]) / (a[13] + a[10]) & 
             (a[11]+ a[12]) / (a[12] + a[13]) < 1  )
}


matrix <- permutations(13,5)

for (i in 1 : dim(matrix)[1]) {
  v <- matrix[i, ]
  if(condition1(v)){
    allThirteen <- c(1:13)
    notInV <- allThirteen [ ! allThirteen %in% v]
    matrix1 <- permutations(8, 5, notInV)
    for (j in 1 : dim(matrix1)[1]) {
      v1 <- matrix1[j, ]
      v2 <- c(v, v1)
      if(condition2(v2)){
        notInV2 <- allThirteen [ ! allThirteen %in% v2]
        matrix2 <- permutations(3, 3, notInV2)
        for (k in 1 : dim(matrix2)[1]) {
          v3 <- matrix2[k, ]
          v4 <- c(v2, v3)
          if(condition3(v4)){
            print(v4)
          }
        }
      }
    }
    
    
  }else{
    next
  }
}

```




***
<h2 dir="RTL">
مچ گیری
</h2>

<p dir="RTL">
میزگردی شامل ۱۶ فرد دروغگو و راستگو تشکیل شده است. هر کسی ادعا میکند دو فرد کنار دستی او دروغگو هستند. چند نفر دروغگو در جمع وجود دارد؟
</p>

<p dir="RTL">
میزگرد دیگری شامل ۱۲ نفر فرد راستگو و دروغگو تشکیل شده به طوری که هر فرد ادعا میکند از میان دو نفر کنار دستی یک نفر راستگو و یک نفر دروغگو هستند. چند نفر دروغگو در جمع وجود دارد؟
</p>

<p dir="RTL">
این دفعه میزگردی هشت نفره تشکیل شده به گونه ایی که چهار نفر ادعا میکنند از از میان دو نفر کنار دستی یکی دروغگو و دیگری راستگوست و چهار نفر دیگر اعلام میکنند که هر دو فرد کنار دستی آنها دروغگو هستند. چند نفر دروغگو در میان جمع است؟
</p>
***
<h3 dir="RTL">
قسمت اول :
</h3>
```{r}
makeRedix2 <- function(i) {
  a = rep(0, times = 16)
  for (j in 16:1) {
    if(i >= 2){
      a[j] <- i%%2
      i <- floor(i/2)
    }else{
      a[j] <- i
      break
    }
    
    
  }
  return(a)
}

out <- c()
for (i in 0:2^16 - 1 ) {
  b <- TRUE
  a = makeRedix2(i)
  if( (a[1] == 0 & !(a[16] == 1 & a[2] == 1)) |
      (a[1] == 1 & a[16] == 1 & a[2] == 1)){
    next
  }
  if((a[16] == 0 & !(a[1] == 1 & a[15] == 1)) |
      (a[16] == 1 & a[1] == 1 & a[15] == 1)){
    next
  }
  
  for (j in 2:15) {
    if( (a[j] == 0 & !(a[j - 1] == 1 & a[j + 1] == 1)) | 
      (a[j] == 1 &  a[j - 1] == 1 & a[j + 1] == 1)){
      b <- FALSE
      break
    }
  }
  if(b == TRUE){
    sum = 0
    for (i in 1:16) {
      if(a[i] == 1)
        sum <- sum + 1
    }
    if(! sum %in% out){
      out <- c(out, sum)
    }
  }
}
print(out)

```

<h3 dir="RTL">
قسمت دوم :
</h3>
```{r}
makeRedix2twelve <- function(i) {
  a = rep(0, times = 12)
  for (j in 12:1) {
    if(i >= 2){
      a[j] <- i%%2
      i <- floor(i/2)
    }else{
      a[j] <- i
      break
    }
  }
  return(a)
}

out2 <- c()
for (i in (0:((2^12) - 1)) ) {
  b <- TRUE
  a = makeRedix2twelve(i)
  if( a[1] == 0 & ( (a[12] == 0 & a[2] == 0) | 
                    (a[12] == 1 & a[2] == 1) ) ) {
    b <- FALSE
    next
  }
  if( a[1] == 1 & !((a[12] == 0 & a[2] == 0) | 
                    (a[12] == 1 & a[2] == 1))) {
    b <- FALSE
    next
  }
  
  if( a[12] == 0 & ((a[11] == 0 & a[1] == 0) | 
                    (a[11] == 1 & a[1] == 1))) {
    b <- FALSE
    next
  }
  if( a[12] == 1 & !((a[11] == 0 & a[1] == 0) | 
                     (a[11] == 1 & a[1] == 1))) {
    b <- FALSE
    next
  }
  
  
  for (j in 2:11) {
    if( a[j] == 0 & ((a[j - 1] == 0 & a[j + 1] == 0) | 
                     (a[j - 1] == 1 & a[j + 1] == 1))) {
      b <- FALSE
      break
    }
    if( a[j] == 1 & !((a[j - 1] == 0 & a[j + 1] == 0) | 
                     (a[j - 1] == 1 & a[j + 1] == 1))) {
      b <- FALSE
      break
    }
  }
  if(b == TRUE){
    sum = 0
    for (i in 1:12) {
      if(a[i] == 1)
        sum <- sum + 1
    }
    if(! sum %in% out2){
      out2 <- c(out2, sum)
    }
  }
}
print(out2)

```


<h3 dir="RTL">
قسمت سوم :
</h3>

```{r}
makeRedix2eight <- function(i) {
  a = rep(0, times = 8)
  for (j in 8:1) {
    if(i >= 2){
      a[j] <- i%%2
      i <- floor(i/2)
    }else{
      a[j] <- i
      break
    }
  }
  return(a)
}


out3 <- c()
library(gtools)
for (i  in 0:((2^8) - 1)) {
  
  a = makeRedix2eight(i)
  matrix = combinations(8, 4)
  for (m in 1:70) {
    b <- TRUE
    v = matrix[m,]
    for (j in 1:8) {
      k <- (j - 1)
      if(k == 0){
        k <- 8
      }
      t <- j + 1
      if(t == 9){
        t <- 1
      }
      if(is.element(j, v)){
        if(a[j] == 0){
          if(((a[k] == 0 & a[t] == 0) | 
              (a[k] == 1 & a[t] == 1))){
            b <- FALSE
            break
          }  
        } else {
          if(!((a[k] == 0 & a[t] == 0) | 
               (a[k] == 1 & a[t] == 1))){
            b <- FALSE
            break
          }
        } 
      }else {
        if(a[j] == 0){
          if(!(a[k] == 1 & a[t] == 1)){
            b <- FALSE
            break
          }  
        } else {
          if(a[k] == 1 & a[t] == 1){
            b <- FALSE
            break
          }
        } 
      }
    }
    if(b == TRUE){
      sum = 0
      for (i in 1:8) {
        if(a[i] == 1)
          sum <- sum + 1
      }
      if(! sum %in% out3){
        out3 <- c(out3, sum)
      }
    }
  }
}
print(out3)
```


