---
title: "Association rules"
subtitle: "Movie recommender systems"
author: "9510718"
date: "`r Sys.time()`"
output:
  prettydoc::html_pretty:
  theme: cayman
highlight: github
---
  
  > <p dir="RTL"> 
  با استفاده از داده نظرهای فیلم به سوالات زیر پاسخ دهید.
</p>
  
  ***
  
  <p dir="RTL">
  ۱. آماره های زیر را بیابید.
الف. محبوب ترین فیلم کدام است؟
ب. بیشترین نظرات درباره چه فیلمی داده شده است؟
پ. منفورترین فیلم کدام است؟
ت. تعداد فیلم های ساخته شده در هر سال
ث. در هر سالی مردم به چه ژانری علاقه مند بوده اند.
</p>
  
```{r, message=FALSE, warning=FALSE}
library(tidyverse)
library(stringr)
library(ggplot2)
library(arules)
library(arulesViz)
library(colorspace)

# Movies
movie = read_delim('../ml-10M100K/movies.dat',delim = "::" ,col_names = c("MovieID",NA,"Title",NA,"Genres"))
movie = movie %>% select(1,3,5) 

# Tags
tag = read_delim('../ml-10M100K/tags.dat',delim = "::" ,col_names = c("UserID",NA,"MovieID",NA,"Tag",NA,"Timestamp"))
tag = tag %>% select(1,3,5,7) 

# Ratings
rating = read_delim('../ml-10M100K/ratings.dat',delim = "::" ,col_names = c("UserID",NA,"MovieID",NA,"Rating",NA,"Timestamp"))
rating = rating %>% select(1,3,5,7) 

movie %>% 
  mutate(year = as.numeric(str_extract(Title, "(?<=\\()([:digit:]{4})(?=\\))"))) -> movie

tidyr::separate_rows(movie, Genres, sep = "\\|") %>% 
  filter(Genres != "(no genres listed)") -> movie_genre

#######a
left_join(movie, rating) %>%
  group_by(MovieID) %>% 
  summarise(min_rating = mean(Rating), Title = first(Title), count = n()) %>% 
  filter(count >= 1000) %>% 
  arrange(desc(min_rating)) %>% 
  head(10) %>% print()

#######b
left_join(movie, rating) %>%
  group_by(MovieID) %>% 
  summarise(ratings_cnt = n(), Title = first(Title)) %>% 
  arrange(desc(ratings_cnt)) %>%
  head(10) %>% print()

#######c
left_join(movie, rating) %>%
  group_by(MovieID) %>% 
  summarise(min_rating = mean(Rating), Title = first(Title), count = n()) %>% 
  filter(count >= 1000) %>% 
  arrange(min_rating) %>% 
  head(10) %>% print()

#######d
movie %>% 
  group_by(year) %>% 
  summarise(count = n()) -> data
print(data)
ggplot(data, aes(x = year, y = count)) + geom_point(color = "orange") + geom_line(color = "purple")

#######e

left_join(movie_genre, rating) %>%
  group_by(year, Genres) %>%
  summarise(mean_rating = mean(Rating)) %>% 
  group_by(year) %>% 
  filter(mean_rating == max(mean_rating)) %>% 
  na.omit() -> d

print(d %>% head(10))

```

  ***
  
  <p dir="RTL">
  ۲. ژانر فیلم ها را استخراج نمایید.  سپس آماره های زیر را استخراج نمایید.
الف. نمودار ستونی تعداد فیلم های هر ژانر
ب. نمودار همبستگی ژانرها
پ. متوسط امتیاز به هر ژانر
ت. دوران طلایی فیلم سازی 
</p>
  
```{r, message=FALSE,warning=FALSE}
#######a
library(highcharter)

movie_genre %>% 
  group_by(Genres) %>% 
  summarise(count = n()) %>% 
  arrange(desc(count)) %>% 
  filter(count > 1) %>% 
  hchart("column", hcaes(x = "Genres", y = "count"))

#######b
movie_genre %>% 
  spread(Genres, year) %>%
  select(-Title, -MovieID) %>% 
  transmute_all(funs( ifelse(is.na(.),0,1) ) ) %>% 
  cor() %>% 
  ggcorrplot::ggcorrplot(
                         type = "lower", 
                         lab = TRUE, 
                         lab_size = 3, 
                         colors = c("purple", "white", "yellow"), 
                         ggtheme=theme_bw)
#######c
left_join(movie_genre, rating) %>%
  group_by(Genres) %>%
  summarise(mean_rating = mean(Rating)) %>% 
  na.omit() %>% 
  arrange(desc(mean_rating)) %>%  
  hchart("column", hcaes(x = "Genres", y = "mean_rating")) %>% 
  hc_add_theme(hc_theme_flat())

#######d
left_join(movie, rating) %>%
  na.omit() %>% 
  group_by(year) %>% 
  summarise(year_mean_Rating = mean(Rating)) %>% 
  arrange(desc(year_mean_Rating)) %>% 
  head(10) %>% print()


```

  ***
  
  <p dir="RTL">
  ۳. نمودار ابر لغات را بر حسب کلمات عنوان فیلم ها رسم نمایید.
</p>
  
```{r, message=FALSE, warning=FALSE}
library(tidytext)
library(tm)
movie$Title %>% 
    str_replace_all("(?<=\\()([:digit:]{4})(?=\\))", "") %>%
    str_replace_all("\"","") %>% 
    str_replace_all("[[:punct:]]","") %>% 
    str_split(pattern = "\\s") %>% 
    unlist() %>%
    str_to_lower() %>% 
    tm::removeWords(., (str_replace_all(tidytext::stop_words$word ,"[[:punct:]]",""))) %>% 
    str_trim() %>% 
    table() %>% 
    as.data.frame(stringsAsFactors = F) -> data

colnames(data) = c("word", "Freq")

data %>% 
  filter(!str_to_lower(word) %in% stop_words$word) %>% 
  filter(str_length(word) > 2) %>% 
  filter(!str_detect(word, "\\d")) %>% 
    arrange(desc(Freq)) %>% 
    slice(2:101) %>%
    wordcloud2::wordcloud2()

```
  
  ***
  
  <p dir="RTL">
  ۴. با استفاده از قوانین همبستگی یک توصیه گر برای فیلم ها بسازید. شبیه ترین فیلم ها به لیست زیر را پیدا کنید.
</p>
  
* Castle in the Sky (1986)
* Cast Away (2000)
* No Country for Old Men (2007)
* Memento (2000)

```{r, message=FALSE, warning=FALSE}
goodrate = left_join(movie, rating) %>% 
  na.omit() %>% 
  filter(Rating >= 4) %>% 
  filter(UserID <= 25000)

d4 <- data.frame(
  TID = as.numeric(goodrate$UserID), 
  item= as.character(goodrate$Title)
)

trans <- as(split(d4[,"item"], d4[,"TID"]), "transactions")

itemFrequencyPlot(trans, topN = 10)

apriori(trans, parameter = list(support = 0.03,
                                 confidence = 0.25, minlen = 2, maxlen = 8)) -> rules
arules::inspect(sort(rules, by = "lift")[1:8])

subset(rules, lhs %in% c("Castle in the Sky (Tenkû no shiro Rapyuta) (1986)")) -> subrul
#arules::inspect(sort(subrul, by = "lift")[1])    #chizi peyda nkrd, va baraye dade e bishtr ram e mn moshkel peyda mikone.

subset(rules, lhs %in% c("Cast Away (2000)")) -> subrul
arules::inspect(sort(subrul, by = "lift")[1])

subset(rules, lhs %in% c("Memento (2000)")) -> subrul
arules::inspect(sort(subrul, by = "lift")[1])


```

***
  
<p dir="RTL">
  ۵. تمرین سخت: در گیت هاب برای خود اکانت درست کنید. همه تمرین های خود را آنجا بارگذاری کنید! و لینک آن را ارسال نمایید.
</p>

<a href = "https://github.com/fitmal/data_analisys.git" >
لینک تمارین
</a>
  
  ***
  
  <p dir="RTL">
  ۶. پنج انتقاد از درس و نحوه تدریس را بیان کنید.
</p>

<p dir = "RTL">
۱- شیوه امتحان به شکل تمارین و نحوه ای که کلاس برگزار شده بود نبود. (امتحان خیلی تئوری تر بود و تاکید در تمرین ها انقدر نبود)
۲- بارم امتحان ها برای این درس که بیشتر تمرین محور بود زیاد است.
۳- ساعت کلاس! 
۴- کلاس تی ای بد نبود اما می توانست بهتر هم باشد! مثلا زمانش بیشتر می بود زیرا حجم مطالب بالا بود.
۵- ۵ انتقاد واقعا زیاد است !
</p>
  
  ***
  
  <p dir="RTL">
  ۷. پنج پیشنهاد برای بهتر شدن درس بیان کنید.
</p>
  
<p dir = "RTL">
۱- مباحث امتحان و تمرین ها یک شکل باشد.
۲- بارم بندی امتحان کمتر باشد.
۳- کلاس تی ای بیشتر باشد مثلا ۲ جلسه در هفته یا منابع به طور دقیق تری مشخص شوند.
۴- ساعت کلاس دیر تر باشد. 
۵- تمیزکردن داده بیشتر توضیح داده شود.
</p>
  
  ***
  
  <p dir="RTL">
  ۸. سه موضوع آماری جدید برای جایگزینی در سرفصل ها پیشنهاد دهید.
</p>

<p dir= "RTL">
۱- روش ها برای داده های بزرگ
۲- یادگیری ماشین
۳- تمیز کردن داده
</p>
  
  ***
  
  <p dir="RTL"> 
  ۹. سه داده جالب برای کار در کلاس پیشنهاد دهید.
</p>

<p dir= "RTL">
۱- داده های مربوط به هواپیما
۲- داده های آب و هوا
۳- داده های مصرف دارو
</p>
  
  ***
  
  <p dir="RTL"> 
  ۱۰. چهار نکته مهمی که در کلاس یاد گرفتید را بیان کنید.
</p>

<p dir = "RTL">
۱- نمایش دادن کاری که انجام شده خیلی مهم است.
۲- همبستگی ممکن است تصادفی باشد و قابل اعتماد نباشد.
۳- تحلیل داده می تواند به صورت مهندسی نیز باشد.
۴- با استفاده نکردن درست از ابزار نتیجه می تواند به راحتی اشتباه شود.
</p>
  
  