---
title: "second week: Introduction to R and Rstudio"
subtitle: "Mobile Data"
author: "95107188"
date: "`r Sys.time()`"
output:
  prettydoc::html_pretty:
    theme: cayman
    highlight: github
---

<h1 dir="RTL"> 
تمرین سری دوم: تلفن همراه شناسی!
</h1>

> <p dir="RTL"> 
 با استفاده از داده های گوشی های همراه به سوالات زیر پاسخ دهید. 
برای رسم نمودار از پکیج 
ggplot2
استفاده کنید.
</p>

***

<p dir="RTL">
۱. کدام شرکت بیشترین تعداد گوشی را تولید کرده است؟
نمودار ستونی ۲۰ شرکت برتر بر حسب تعداد گوشی تولید کرده را رسم کنید.
</p>
***

<h3 dir = "RTL">
پاسخ :
</h3>

```{r, message=FALSE}
library(ggthemes)
library(ggplot2)
library(readr)
mobile = read_csv("~/term4/data analiys/week_2/hw/answer2/mobile_data.csv")
library(dplyr)

mobile %>% 
  group_by(company) %>% 
  summarise(
    cntMobile = sum(company == company) , 
    na.rm = T
  ) %>% 
  arrange(desc(cntMobile)) %>% 
  slice(1:20) -> ans
  
ggplot(data = ans) + 
  geom_bar(mapping = aes(x = reorder(company, -cntMobile), y = cntMobile), stat = "identity",
           fill = "cyan4", color = "cyan4") +
  xlab("company") + ylab("number of products") + theme_linedraw() +
  theme(axis.text.x=element_text(angle=90,hjust=1,vjust=0.5))

```
<p dir="RTL">
همانطور که از نمودار مشخص است شرکت سامسونگ بیشترین تعداد گوشی را دارد.
</p>

***

<p dir="RTL">
۲. نمودار زمانی طول عرض  ضخامت و کیفیت دوربین گوشی ها را بکشید
 و به نمودار هر یک مدل خطی اضافه کنید.
</p>

***
<h3 dir = "RTL">
پاسخ :
</h3>
***
<p dir = "RTL">
در نمودار های زیر به دلیل نشان دادن ازدحام داده در بعضی از قسمت ها از alpha با مقدار کم استفاده شده است.
</p>
***

```{r, message=FALSE, warning=FALSE}
p = ggplot(data = mobile, aes(x = year, y = dim_length)) 
coef = coef(lm(dim_length ~ year, data = mobile))
p + geom_point(size = 4, alpha = 0.1, color = "black") + 
  geom_smooth(method = "lm", color = "red") +
  ylab("length") +
  scale_x_continuous(breaks = 1994:2017) + theme_stata() +
  theme(axis.text.x=element_text(angle=90,hjust=1,vjust=0.5))

```

```{r, message=FALSE, warning=FALSE}
p = ggplot(data = mobile, aes(x = year, y = dim_breadth)) 
coef = coef(lm(dim_breadth ~ year, data = mobile))
p + geom_point(size = 4, alpha = 0.2) +
  geom_smooth(method = "lm", color = "red") +
  ylab("width") +
  scale_x_continuous(breaks = 1994:2017) + theme_stata() +
  theme(axis.text.x=element_text(angle=90,hjust=1,vjust=0.5))
```

```{r, message=FALSE, warning=FALSE}
p = ggplot(data = mobile, aes(x = year, y = dim_thickness)) 
coef = coef(lm(dim_thickness ~ year, data = mobile))
p + geom_point(size = 4, alpha = 0.1) +
  geom_smooth(method = "lm", color = "red") + 
  ylab("thickness") + 
  scale_x_continuous(breaks = 1994:2017) +
  theme_stata() +
  theme(axis.text.x=element_text(angle=90,hjust=1,vjust=0.5))

```

```{r, message=FALSE, warning=FALSE}
p = ggplot(data = mobile, aes(x = year, y = cam_px)) 
coef = coef(lm(cam_px ~ year, data = mobile))
p + geom_point(size = 4, alpha = 0.2) +
  geom_smooth(method = "lm", color = "red") + 
  ylab("pixel of camera") +
  scale_x_continuous(breaks = 1994:2017) +
  theme_stata() +
  theme(axis.text.x=element_text(angle=90,hjust=1,vjust=0.5))
```


<p dir="RTL">
۳. نمودار ستونی متوسط قیمت گوشی بر حسب تعداد سیم کارت و دسترسی به 
LTE
را رسم نمایید.
</p>

***
<h3 dir = "RTL">
پاسخ :
</h3>
***
```{r}
mobile %>% 
  group_by(LTE, sim_no) %>% 
  summarise(price_mean = round(mean(price, na.rm = T), 2)) -> ans3

ggplot(data = ans3) +
  geom_bar(mapping = aes(x = sim_no, y = price_mean, fill = LTE),
  position = "dodge", stat = "identity") +
  xlab("number of sim") +
  ylab("mean of price")

```

<p dir="RTL">
۴. نمودار جعبه ایی ضحامت گوشی هایی که در سال ۲۰۱۷ معرفی شده اند را برحسب اینکه کمیت جک هدفون رسم نمایید
</p>

***
<h3 dir = "RTL">
پاسخ :
</h3>
***
```{r, warning=FALSE}
mobile %>% 
  filter(year == 2017) -> stat4

ggplot(data = stat4) + geom_boxplot(aes(audio_jack ,dim_thickness)) +
  xlab("audio jack") + 
  ylab("thickness") +
  theme_economist()
```



<p dir="RTL">
۵. مفهوم 
ppi 
را در گوشی های موبایل محاسبه و هیستوگرام آن را رسم نمایید.
همچنین نمودار سالانه متوسط این کمیت را بکشید.
کدام گوشی بیشترین
ppi
را دارد؟
</p>


***
<h3 dir = "RTL">
پاسخ :
</h3>
***
<p dir="RTL">
برای هر دستگاه با استفاده از فرمول زیر ppi را محاسبه می کنیم.
</p>
$$ppi = \frac{px\_row}{(display\_size / (  \sqrt{( ((px\_col/px\_row)^2) + 1  )}  )  )}$$
<p dir = "RTL">
(مخرج نشان دهنده اندازه ردیف است و با استفاده از فیثاغورث محاسبه می شود.)
</p>

```{r, message=FALSE, warning=FALSE}
mobile %>% 
  mutate(ppi =  (px_row/(display_size / (  sqrt( ((px_col/px_row)^2) + 1  )  )  )  )  )->
  stat5

ggplot(data = stat5) + geom_histogram( binwidth = 20, aes(x = ppi),
  color = "orange", fill = "orangered2") +
  theme_light()


mobile$year <- as.integer(mobile$year)
stat5 %>% 
  group_by(year) %>% 
  mutate(mean_ppi = mean(ppi, na.rm = T)) %>% 
  ggplot(aes(x = year, y = mean_ppi)) + geom_point(color = "orange", size = 3) +
  geom_line() +
  ylab("mean of ppi")
```

***

<p dir="RTL">
۶. در گذشته به بعضی از مدل های گوشی نوکیا 
**گوشکوب**
گفته می شد. سعی کنید برای این مفهوم کمیتی مناسب تعریف کنید .
 ده گوشکوب برتر را پیدا کرده و نمودار گوشکوبیت آن را رسم نمایید.
</p>

<h3 dir = "RTL">
پاسخ :
</h3>

```{r}
mobile %>% 
  mutate(
    Sthickness = dim_thickness*80,
    SaspectRow = (1/(aspect_row * px_row))*300000,
    Sos = (ifelse(is.na(os_type), 1000, 0)),
    Sram = (ifelse(is.na(ram), 1000, 0)),
    Scpu = (ifelse(is.na(cpu), 1000, 0)),
    Scam = (ifelse(is.na(cam_px), 1000, 0))
  ) %>% 
  mutate(score = Sthickness + SaspectRow + Sos + Sram + Scpu + Scam) -> stat6
stat6 %>% 
  arrange(desc(score)) %>%
  slice(1:10) %>% 
  ggplot() + geom_bar(mapping = aes(x = reorder(device, -score), y = score),
                      stat = "identity", width = 0.5, fill = "plum4") +
  xlab("دستگاه") + ylab("گوشکوبیت")  +
  theme_economist() +  
  theme(axis.text.x=element_text(angle=90,hjust=1,vjust=0.5))

```
<p dir = "RTL">
کمیت گوشکوبیت تحت عنوان score در کدهای بالا محاسبه شده است.
</p>

***

<p dir="RTL">
۷. آیا تلفن همراهی وجود دارد که در آب غرق نشود؟
اگر جواب بله هست تمام گوشی های که این خاصیت را دارند بیابید.
با کشیدن یک نمودار به این سوال پاسخ دهید.
</p>


<h3 dir = "RTL">
پاسخ :
</h3>

<p dir = "RTL">
برای پاسخ به این سوال چگالی هر گوشی را براساس کیلوگرم بر مترمکعب محاسبه می کنیم و اگر کمتر از ۱۰۰۰ باشد بر روی آب می ایستد.
</p>
```{r, message=FALSE, warning=FALSE}
mobile %>% 
  mutate(density = (1000^2)*weight/(dim_length * dim_breadth * dim_thickness )) %>% 
  ggplot() + geom_histogram(aes(density), na.rm = T, bin= 50) +
  xlim(500, 2500) + xlab("density(kg/m^3)") + 
  geom_vline(xintercept = 1000, size = 1, color = "cyan")
  
  
```

***

<p dir="RTL">
۸. نمودار پراکنش حجم ذخیره سازی باطری و وزن را رسم نمایید.
میزان همبستگی بین این دو کمیت را محاسبه کنید.
</p>

<h3 dir = "RTL">
پاسخ :
</h3>


```{r}
ggplot(mobile) + geom_point(mapping = aes(x = battery_mah , y = weight), na.rm = T)

cor(mobile$weight, mobile$battery_mah, use = "complete.obs")

```

***

<p dir="RTL">
۹. قیمت پرچمداران یک برند خاص مثلا سامسونگ را بیابید و نمودار قیمت زمان و نام مدل را رسم نمایید.
</p>

<h3 dir = "RTL">
پاسخ :
</h3>

```{r}
mobile %>% 
  filter(company == "Apple") %>% 
  group_by(year) %>% 
  slice(which.max(price)) %>% 
  ggplot(aes(x = year, y = price, color = device)) +
  geom_point(na.rm = T, size = 4) +
  geom_line(col = "black", na.rm = T) +
  scale_x_continuous(breaks = c(2007 : 2017)) +
  theme_fivethirtyeight()+
  theme(axis.title = element_text(angle = 0, vjust = -0.075, size = 15, face = "bold"))
```

***

<p dir="RTL">
۱۰. سه نمودار جالب رسم کنید و توضیح دهید چرا از نظر شما جالب است؟
</p>

<h3 dir = "RTL">
پاسخ :
</h3>

<h4 dir = "RTL">
نمودار اول :
</h4>

<p dir = "RTL">
نمودار اول تغییر وزن بر اساس زمان را نشان می دهد و از این نظر جالب است که به نظر می رسد که این نمودار باید نزولی باشد اما این چنین نیست.
</p>

```{r}
mobile %>% 
  ggplot() + geom_point(mapping = aes(x = year, y = weight),
                        na.rm = T, alpha = 0.7) +
  scale_x_continuous(breaks = c(1994:2017)) +
  theme_economist() +
  theme(axis.text.x=element_text(angle=90,hjust=1,vjust=3))
```
<h4 dir = "RTL">
نمودار دوم :
</h4>

<p dir = "RTL">
نمودار دوم تغییر قیمت بر اساس زمان را نشان می دهد و از این نظر جالب است که به نظر می رسد باید صعودی باشدو اختلاف زیاد  اما این چنین نیست.
</p>

```{r, warning=FALSE, message=FALSE}
mobile %>% 
  ggplot(mapping = aes(x = year, y = price)) + geom_point(position = "jitter", 
                        na.rm = T, alpha = 0.7, color = "yellow") +
  geom_smooth(color = "black", method = "lm", se = FALSE, na.rm = T) +
  xlim(2000, 2016) + ylim(0,5000) + theme_economist()
  theme(axis.text.x=element_text(angle=90,hjust=1,vjust=3))
```

<h4 dir = "RTL">
نمودار سوم :
</h4>

<p dir = "RTL">
به راحتی از جیب در میاد!
در این نمودار نشان می دهیم که چند درصد از گوشی ها از جیب های به نسبت کوچیک هم به راحتی در میان. 
جیب با ابعاد ۱۰*۷!
</p>

```{r, warning=FALSE}
mobile %>%
  group_by(year) %>% summarise(
    cnt = n(),
    jibi = sum(na.rm = T, dim_breadth < 70 & dim_length < 100)
  ) %>% ggplot() + 
  geom_point(aes(x = year, y = jibi/cnt * 100)) + 
  ylab("درصد از جیب در اومدن")  +   xlab("سال") + theme_economist()
```

