---
title: "Third Week: Exploratory Data Analysis"
subtitle: "LaLiga Analysis"
author: "95107188"
output:
  prettydoc::html_pretty:
    theme: cayman
    highlight: github
---

<h1 dir="RTL"> 
تمرین سری سوم: از لالیگا تا لیگ برتر
</h1>


> <p dir="RTL"> 
با استفاده از داده های لیگ دسته اول اسپانیا به سوالات زیر پاسخ دهید.
از هر دو ابزار
ggplot2
و
highcharter
برای این کار تصویرسازی استفاده نمایید.
</p>

***

<p dir="RTL">
۱. تعداد قهرمانی های تیم ها در تاریخ لالیگا  را استخراج کرده و نمودار ستونی آنها را رسم کنید.
</p>

<h3 dir = "RTL">
پاسخ :
</h3>

```{r, message=FALSE}
library(tidyverse)
library(highcharter)
library(engsoccerdata)
library(dplyr)
laliga = as.tbl(spain)

laliga %>% 
  filter(round == "league") -> laliga_no_phase

laliga_no_phase %>% 
  group_by(Season, home) %>% 
  summarise(
    Hscore = (3*sum(hgoal > vgoal) + sum(hgoal == vgoal)),
    Hdiff = sum(hgoal) - sum(vgoal)
  ) -> part1


part1 %>% 
  select(team = home, Season, Hscore, Hdiff) -> partt1

laliga_no_phase %>% 
  group_by(Season, visitor) %>% 
  summarise(
    Vscore = (3*sum(vgoal > hgoal) + sum(hgoal == vgoal)),
    Vdiff = sum(vgoal) - sum(hgoal)
  ) -> part2

part2 %>% 
  select(team = visitor, Season, Vscore, Vdiff) -> partt2

full_join(partt1, partt2) -> res1

res1 %>% 
  mutate(score = Hscore + Vscore, diff = Hdiff + Vdiff) -> ress1

ress1 %>% 
  group_by(Season) %>% 
  arrange(desc(score), desc(diff)) %>% 
  slice(1) -> resss1

resss1 %>% 
  group_by(team) %>% 
  summarise(number_of_championship = n()) %>% 
  arrange(desc(number_of_championship)) %>% 
  hchart(type = "bar", hcaes(x = team, y = number_of_championship)) %>%  
    hc_add_theme(hc_theme_538())

resss1 %>% 
  group_by(team) %>% 
  summarise(number_of_championship = n()) %>% 
  arrange(desc(number_of_championship)) %>% 
  ggplot(data = .) + geom_bar(aes(x = reorder(team, -number_of_championship),
        y = number_of_championship), stat = "identity", fill = "cyan4", color = "cyan4") +
  xlab("team") + ylab("number of championship") + theme_linedraw() +
  theme(axis.text.x=element_text(angle=90,hjust=1,vjust=0.5))
```
<p dir = "RTL">
در کد بالا ابتدا در laliga_no_phase کل بازی های لیگ را قرار می دهیم.
سپس در part1 امتیاز تیم وقتی که میزبان بوده است را حساب می کنیم به همین صورت برای part2 وقتی تیم مهمان بوده است.سپس این دو را به صورت متاسب ترکیب می کنیم و در ress1 قرار می دهیم.
سپس به ازای هر فصل قهرمان را پیدا می کنیم و در  resss1 قرار می دهیم.
</p>
***

<p dir="RTL">
۲. کسل کننده ترین لیگ و تیم را بیابید.
نمودار ده تیم و ده فصل کسل کننده را رسم کنید.
</p>


<h3 dir = "RTL">
پاسخ :
</h3>

```{r, message=FALSE}
#lig e kesel konande ligi ast ke kamtarin tedad gol ra darad.
laliga_no_phase %>% 
  group_by(Season) %>% 
  summarise(number_of_goals = sum(hgoal) + sum(vgoal)) %>% 
  arrange(number_of_goals) %>% 
  slice(1:10) %>% 
  hchart(type = "column", hcaes(x = Season, y = number_of_goals))

laliga_no_phase %>% 
  group_by(Season) %>% 
  summarise(number_of_goals = sum(hgoal) + sum(vgoal)) %>% 
  arrange(number_of_goals) %>% 
  slice(1:10) %>% 
  ggplot(data = .) + 
  geom_bar(mapping = aes(x = Season, y = number_of_goals), stat = "identity",
           fill = "orange", color = "orange") +
  xlab("Season") + ylab("monotonousness") + theme_linedraw() +
  theme(axis.text.x=element_text(angle=90,hjust=1,vjust=0.5))

#agar chek knim bishtrin tedad e gol dar yek bazi 14 ta bude ast.
laliga_no_phase %>% 
  mutate(goal_per_game = vgoal + hgoal) %>% 
  arrange(desc(goal_per_game)) %>% 
  View()

#meyar e zir bayangar e mizan kesek konande budn e har bazi ast.
#tavan e 4 b dalil vazeh tr shodn e kesel konandegi e tim has(baraye fasele grftn tim ha bar asas e in meyar).
laliga_no_phase %>% 
  mutate(monotonousness = (14 - (vgoal + hgoal))^4) -> with_monotonous
#dar zir ebteda kesel konandegi e bazi hayi k tim mizban ast va sepas kesel konandegi bazi hayi k
#tim mizban ast ra be dast miavarim sepas jam mikonim va bar tedad e kole bazi haye tim taghsim mikonim.
with_monotonous %>% 
  group_by(home) %>% 
  summarise(Hnum = n(), Hmomonotonousness = sum(monotonousness)) %>% 
  select(team = home, Hnum, Hmomonotonousness) -> s1

with_monotonous %>% 
  group_by(visitor) %>% 
  summarise(Vnum = n(), Vmomonotonousness = sum(monotonousness)) %>% 
  select(team = visitor, Vnum, Vmomonotonousness) -> s2

full_join(s1, s2) %>% 
  mutate(monotonousness_game = (Vmomonotonousness + Hmomonotonousness)/ (Hnum + Vnum)) %>% 
  arrange(desc(monotonousness_game)) %>% 
  slice(1:10) %>% 
  hchart(type = "column", hcaes(x = team, y = monotonousness_game), name = "momonotonousness") 


```


<p dir="RTL">
توضیحات لازم به صورت کامنت در کد نوشته شده است.
</p>
***

<p dir="RTL">
۳. در چند درصد موارد قهرمان نیم فصل در پایان فصل قهرمان شده است؟
</p>


<h3 dir = "RTL">
پاسخ :
</h3>

```{r, message=FALSE}
laliga_no_phase %>% 
  group_by(Season, home) %>% 
  summarise(Hnum = n()) %>% 
  select(team = home, Hnum, Season) -> s31

laliga_no_phase %>% 
  group_by(Season, visitor) %>% 
  summarise(Vnum = n()) %>%
  select(team = visitor, Vnum, Season) -> s32

full_join(s31, s32) ->  cnt_mid_season

#mitavan moshahede kard k tedad e bazi haye har fasl baraye hr team barabar ast, hnum = vnum

laliga_no_phase %>% 
  group_by(Season) %>% 
  arrange(Date) %>% 
  slice(1:(n()/2)) -> laliga_mid

#dar laliga_mid nesfe bazi haye har fasl rikhte mishavad.
laliga_mid %>% 
  group_by(Season, home) %>% 
  summarise(
    Hscore = (3*sum(hgoal > vgoal) + sum(hgoal == vgoal)),
    Hdiff = sum(hgoal) - sum(vgoal)
  ) -> s31


s31 %>% 
  select(team = home, Season, Hscore, Hdiff) -> ss31

laliga_mid %>% 
  group_by(Season, visitor) %>% 
  summarise(
    Vscore = (3*sum(vgoal > hgoal) + sum(hgoal == vgoal)),
    Vdiff = sum(vgoal) - sum(hgoal)
  ) -> s32

s32 %>% 
  select(team = visitor, Season, Vscore, Vdiff) -> ss32

full_join(ss31, ss32) -> res3

res3 %>% 
  mutate(score = Hscore + Vscore, diff = Hdiff + Vdiff) -> ress3
#ress3 manande soal e 1 mohasebe mishavad.

ress3 %>% 
  group_by(Season) %>% 
  arrange(desc(score), desc(diff)) %>% 
  slice(1) -> resss3

#resss3 manande soal e 1 mohasebe mishavad.
#banabarin dar resss1 ghahreman e fasl va dar resss3 ghahreman e nim fasl ast.
ans = 0
for (i in 1:86) {
  if(resss1[i, ]$team == resss3[i, ]$team){
    ans = ans + 1
  }
}
print((ans/86)*100)

```

***

<p dir="RTL">
۴. در بین سال های ۲۰۰۱ تا ۲۰۱۰ گربه سیاه تیم های بزرگ چه تیم هایی بوده است؟
</p>


<h3 dir = "RTL">
پاسخ :
</h3>

```{r, message=FALSE}
#dar ress1 emtiaze har team dar har sal vojud darad.
ress1 %>% 
  filter(2000 < Season & Season <= 2010) %>% 
  group_by(team) %>% 
  mutate(all_score = sum(score)) -> score_2000_to_2010

score_2000_to_2010 %>% 
  select(team, all_score) %>% 
  arrange(desc(all_score)) %>% 
  unique.data.frame() %>%
  head(4) -> big_teams

#dar big_teams 4 team i k daraye bishtrin emtiaz hastnd negah dari mishavad.
score_2000_to_2010 %>% 
  select(team, all_score) %>% 
  arrange(all_score) %>% 
  unique.data.frame() %>%
  head(10) -> weak_teams
#dar weak_teams 10 team e zayif(daraye kamtrin emtiaz) negahdari mishavad.
#gorbe siah ra b in sorat dar nazar grftim k ham zayif bashad ham tim e bozorgi ra bebarad.
#hamchenin emtiaz ra majmu e emtiaz team dr beyne sal haye 2001 ta 2010 dr nzr grfte im.
laliga_no_phase %>% 
  filter(2001 <= Season & Season <= 2010) %>% 
  filter(home %in% big_teams$team & visitor %in% weak_teams$team & hgoal < vgoal) -> p41
#p41 vaghti ast k yek team e zayif yek team ghavi ra borde ast va team e ghavi mizban bude ast 
#va p51 baraks.  
  
laliga_no_phase %>% 
  filter(2001 <= Season & Season <= 2010) %>% 
  filter(visitor %in% big_teams$team & home %in% weak_teams$team & vgoal < hgoal) -> p42

rbind(p41, p42) %>% 
  print()

```

***

<p dir="RTL">
۵. در تاریخ لالیگا کدام تیم رکورددار زودترین قهرمانی است؟
همچنین کدام تیم مقتدرانه ترین قهرمانی را داشته است؟
</p>

<h3 dir = "RTL">
پاسخ :
</h3>


<p dir="RTL">
قسمت اول
</p>
```{r}
laliga_no_phase %>% 
  group_by(home) %>% 
  select(team = home, opp = visitor, tgoal = hgoal, ogoal = vgoal, date = Date, Season) -> p61
laliga_no_phase %>% 
  group_by(visitor) %>% 
  select(team = visitor, opp = home, tgoal = vgoal, ogoal = hgoal, date = Date, Season) -> p62

rbind(p61, p62) -> double_games

#dar double_games b ezaye har team hame bazi hayash ra darim va b do daste home o visitor niaz nadarim!!
double_games %>% 
  mutate(number_game_of_team = 0) -> with_number 

View(double_games)
for (s in (with_number$Season %>% unique)) {
    (with_number %>% filter(Season == s))$team %>%  unique -> team_of_season
    for (t in team_of_season) {
      with_number %>% filter(Season == s, team == t) %>% arrange(date) -> d1
      for (j in 1:(dim(d1)[1])) {
        d = d1[j, ]$date
        with_number$number_game_of_team[which(with_number$team == t &  with_number$date == d)] = j
      }
    }
}
View(with_number)

#dar with_number b ezaye har bazi dar number_game_of_team neshad midahim an bazi bazi e chandom e an team dar fasle marbute ast.(neshan midahim bazi e chandom e team ast na opp!)
cur_score = ress1
result5 = resss1
result5 %>% 
  mutate(week = 0) -> result5
#dar cur_score emtiaz haye nahayi e har team dar payan e fasl ra darim mikhahim cur_score ra gam b gam update konim yani yeki yeki bazi ha ra aghab miravim k bebinim koja ghahremani moshakhas shode ast.
for(s in resss1$Season){
  if(s == 1979){
    next
  }
  cur_score = ress1
  cnt_week = 0
  resss1 %>% 
    filter(Season == s) -> champ_in_Season
  
  
  #ress1 score har team ra ta akhr darad anghadr aghab miravim va kam mikonim k ...
  cur_score %>% 
    filter(Season == s) %>% 
    select(Season, team, score) -> cur_score
  with_number %>% filter(Season == s) -> filtered_season
  filtered_season %>% arrange(desc(number_game_of_team)) %>% head(1) -> step 
  for(i in ((step$number_game_of_team):1)){
    filtered_season %>% 
      filter(number_game_of_team == i) -> sliced_season
      
    sliced_season %>% 
      group_by(team) %>% 
      summarise(
        score = (3*sum(tgoal > ogoal) + sum(tgoal == ogoal)),
        diff = sum(tgoal) - sum(ogoal)
      ) -> part51
    
    part51 %>% 
      select(team, score, diff) -> partt51
    
    
    partt51 -> to_diff
    to_diff[is.na(to_diff)] <- 0
    
    
    for (te in cur_score$team) {
      ss = cur_score$score[which(cur_score$team == te)]
      ss = ss - to_diff$score[which(to_diff$team == te)]              
      cur_score$score[which(cur_score$team == te)] <- ss
    }
    
    cur_score %>% 
      arrange(desc(score)) %>% slice(1:2) %>% .$score -> v
    
    v[1] - v[2] -> v
    
    
    if(cnt_week*3 < v){
      cnt_week = cnt_week + 1
      result5$week[which(result5$Season == s )] = cnt_week
    }else {
      break
    }    
  }
}
#dar nahayat dar res5 b ezaye har sal darim az ch tedad hafte ghabl az hafte akhr ghahreman moshkhas shode ast (dar sotune week) banabar in bar hasbe week b surate nozuli sort mikonim va 10 team e aval ra neshan midahim.
result5 %>% arrange(desc(week)) %>% 
  head(10) %>% print()

```

<p dir="RTL">
قسمت دوم
</p>
```{r}
#dar ress1 emtiaza has
ress5 = ress1
ress5 %>% 
  group_by(Season) %>% 
  arrange(desc(score), desc(diff)) %>% 
  slice(1:2) -> resss5

resss5 %>% 
  group_by(Season) %>% 
  summarise(dif_champ = score[1] - score[2]) %>% 
  arrange(desc(dif_champ)) %>% 
  head(1) 

```


<p dir="RTL">
۶. طولانی ترین نوار پیروزی مساوی و شکست مال چه تیم هایی است؟
</p>

```{r}
View(laliga_no_phase)
laliga_no_phase %>% 
  group_by(home) %>% 
  select(team = home, opp = visitor, tgoal = hgoal, ogoal = vgoal, date = Date, Season) -> p61
laliga_no_phase %>% 
  group_by(visitor) %>% 
  select(team = visitor, opp = home, tgoal = vgoal, ogoal = hgoal, date = Date, Season) -> p62

rbind(p61, p62) -> double_games


double_games %>% 
  select(team) %>% 
  unique() -> all_teams

all_teams %>% 
  mutate(consecutive_wins = 0, consecutive_ties = 0, consecutive_loose = 0) -> result6

for (t in all_teams$team) {
  double_games %>% 
    filter(team == t) %>%
    arrange(date) %>% 
    mutate(diff = tgoal - ogoal) %>% .$diff  -> team_games
  
  
  last = F
  cur_streak = 0
  max_streak = 0
  for(g in team_games){
    if(g>0 & last)
      cur_streak = cur_streak + 1
    else if(g>0 & !last){
      last = T
      cur_streak = 1
    }
    else{
      last = F
      cur_streak = 0
    }
    max_streak = max(cur_streak, max_streak)
  }
  result6$consecutive_wins[which(result6$team == t)]   =  max_streak
  #result6 %>% filter(team == t) %>% .$consecutive_wins <- max_streak
}

for (t in all_teams$team) {
  double_games %>% 
    filter(team == t) %>%
    arrange(date) %>% 
    mutate(diff = tgoal - ogoal) %>% .$diff  -> team_games
  
  
  last = F
  cur_streak = 0
  max_streak = 0
  for(g in team_games){
    if(g==0 & last)
      cur_streak = cur_streak + 1
    else if(g==0 & !last){
      last = T
      cur_streak = 1
    }
    else{
      last = F
      cur_streak = 0
    }
    max_streak = max(cur_streak, max_streak)
  }
  result6$consecutive_ties[which(result6$team == t)]   =  max_streak
  #result6 %>% filter(team == t) %>% .$consecutive_wins <- max_streak
}



for (t in all_teams$team) {
  double_games %>% 
    filter(team == t) %>%
    arrange(date) %>% 
    mutate(diff = tgoal - ogoal) %>% .$diff  -> team_games
  
  
  last = F
  cur_streak = 0
  max_streak = 0
  for(g in team_games){
    if(g < 0 & last)
      cur_streak = cur_streak + 1
    else if(g < 0 & !last){
      last = T
      cur_streak = 1
    }
    else{
      last = F
      cur_streak = 0
    }
    max_streak = max(cur_streak, max_streak)
  }
  result6$consecutive_loose[which(result6$team == t)]   =  max_streak
  #result6 %>% filter(team == t) %>% .$consecutive_wins <- max_streak
}
#team ba bishtrin bord e motevali:
result6 %>% arrange(desc(consecutive_wins)) %>% head(1) %>% print() 
#team ba bishtrin mosavi e motevali:
result6 %>% arrange(desc(consecutive_ties)) %>% head(1) %>% print()
#team ba bishtrin bakht e motevali:
result6 %>% arrange(desc(consecutive_loose)) %>% head(1) %>% print()
```

***

<p dir="RTL">
۷. زودترین سقوط مال کدام تیم بوده است؟
</p>
<h3 dir = "RTL">
پاسخ :
</h3>

```{r}
ress1 %>% 
  group_by(Season) %>% 
  arrange((score), (diff)) %>% 
  slice(1) -> resss_71

View(with_number)

cur_score = ress1
result7 = resss_71
result7 %>% 
  mutate(week = 0) -> result7

for(s in resss1$Season){
  if(s == 1979){
    next
  }
  cur_score = ress1
  cnt_week = 0
  resss_71 %>% 
    filter(Season == s) -> looser_in_Season
  
  
  #ress1 score har team ra ta akhr darad anghadr aghab miravim va kam mikonim k ...
  cur_score %>% 
    filter(Season == s) %>% 
    select(Season, team, score) -> cur_score
  with_number %>% filter(Season == s) -> filtered_season
  filtered_season %>% arrange(desc(number_game_of_team)) %>% head(1) -> step 
  for(i in ((step$number_game_of_team):1)){
    filtered_season %>% 
      filter(number_game_of_team == i) -> sliced_season
    
    sliced_season %>% 
      group_by(team) %>% 
      summarise(
        score = (3*sum(tgoal > ogoal) + sum(tgoal == ogoal)),
        diff = sum(tgoal) - sum(ogoal)
      ) -> part51
    
    part51 %>% 
      select(team, score, diff) -> partt51
    
    
    partt51 -> to_diff
    to_diff[is.na(to_diff)] <- 0
    
    
    for (te in cur_score$team) {
      ss = cur_score$score[which(cur_score$team == te)]
      ss = ss - to_diff$score[which(to_diff$team == te)]              
      cur_score$score[which(cur_score$team == te)] <- ss
    }
    
    cur_score %>% 
      arrange((score)) %>% slice(1:4) %>% .$score -> v
    
    v[4] - v[1] -> v
    
    
    if(cnt_week*3 < v){
      cnt_week = cnt_week + 1
      result7$week[which(result7$Season == s )] = cnt_week
    }else {
      break
    }    
  }
}

result7 %>% arrange(desc(week)) %>% 
  head(10) %>% print()
#in soal manande soal e 5 ast ba in tafavot k shart i k bayad chk knim b surate bala ast.(ekhtelaf e team e akhar va 3 ta mande b akhar bayad chk shavad va mnzur az team e akhr team i ast k akhr e jadval ast.)
```

***


<p dir="RTL">
۸.مانند شکل بالا تصویری از روند تغییر رتبه تیم ها در طول فصل ۱۹۹۸ رسم نمایید.
</p>

<h3 dir = "RTL">
پاسخ :
</h3>
```{r}
#b in surat amal mikonim k data i b dast miavarim k neshan dehad ta har tarikh emtiaze har team cheghad ast.!
double_games %>%
  filter(Season == 1998) -> game_1998
game_1998 %>% 
  mutate(team_score = ifelse(tgoal > ogoal, 3, ifelse(tgoal==ogoal,1,0)), dif_goal = tgoal - ogoal) %>%
  arrange(date) %>% 
  group_by(team) %>%
  mutate(sc = cumsum(team_score), df = cumsum(dif_goal)) %>% 
  select(team, date, sc, df) %>% arrange(date) -> res8
as.data.frame(res8) -> res8



for (i in seq(1,80,1)) {
  d = res8$date %>% unique %>% sort %>% .[i]
  e = res8$date %>% unique %>% sort %>% .[i-1]
  for (t in res8$team %>% unique()) {
    if((res8 %>% filter(team==t, date==d) %>% nrow()) < 1){
      df <- data.frame(t, d, NA, NA)
      names(df) <- c("team", "date", "sc", "df")
      rbind(res8, df) -> res8
    }
  }
}
res8 %>% 
  arrange(team, date) -> res8
#80 ta 80 ta team ha

for (i in seq(1,1600,80)) {
  first = res8[i, ]
  if(is.na(first$sc)){
    res8[i, ]$sc = 0
    res8[i, ]$df = 0
  }
  for (j in 1:79) {
    if(is.na(res8[i+j, ]$sc)){
      res8[i+j, ]$sc = res8[i+j - 1, ]$sc
      res8[i+j, ]$df = res8[i+j - 1, ]$df
    }
  }
}
res8 %>% arrange(date, desc(sc), desc(df)) -> res8

res8 %>% 
  mutate(rank = 0) -> res8
for (i in 1:1600) {
  if(i %% 20 != 0){
    res8[i, ]$rank = i%%20  
  }else {
    res8[i, ]$rank = 20  
  }
  
}

ress1 %>% filter(Season == 1998) %>% arrange(desc(score, diff))-> hc_data

res8 %>% 
  hchart(type = "line",hcaes(x = date, y = rank, group = team)) %>% 
  hc_yAxis_multiples(
    list(title = list(text = "position"), tickInterval = 1, max = 20, min = 1, reversed = T),
    list(opposite = T, title = list(enabled = F), thickInterval = 1, max = 19, min = 0,
         reversed = T, categories = hc_data$team)
  ) %>% 
  hc_legend(enabled = F)


```


***


<p dir="RTL">
۹. جدولی مشابه بالا برای فصل ۲۰۱۲ از  کل نتایج طراحی کنید.
</p>


<h3 dir = "RTL">
پاسخ :
</h3>

```{r, message=FALSE}
library(ggthemes)
laliga_no_phase %>% filter(Season == 2012) -> data9
  
library(ggplot2)
library(scales) # for muted function
ggplot(data9, aes(reorder(home,desc(home)), visitor )) + # x and y axes => Var1 and Var2
  geom_tile() + # background colours are mapped according to the value column
  scale_x_discrete(position = "top") +
  geom_text(aes(fill = data9$FT,label = data9$FT)) + # write the values
  theme_tufte()+ 
  theme(axis.text.x = element_text(angle = 45, hjust = -0.1) ) +
  xlab("") + ylab("")
```

***

<p dir="RTL">
۱۰. سه آماره به همراه نمودار فردوسی پسند استخراج کنید.
</p>


<h3 dir = "RTL">
پاسخ :
</h3>
```{r}
#soal e aval : har team dr chnd lig hozor dashte ast!
double_games %>% 
  group_by(team) %>% 
  select(Season) %>% 
  unique() %>% 
  mutate(z = n()) %>% select(team, z) %>% unique.data.frame() %>% arrange(desc(z)) %>% 
  hchart(type = "pyramid",hcaes(x = team, y = z))

#soale e dovom : beyne sal e 2000 ta 2016 kodam 2 tim bude and k aksrn yek tim , tim e digar ra borde ast va b in surat neshan midahim k bazi hayi k balaye 60 darsad yek tim digari ra borde ast ra dar nazar migirim va b ezaye tim hayi k in vijegi ra darand tedad team hayi k bar an ha ghaleb bude and ra mohasebe mikonim va nemudar ra rasm mikonim.
double_games %>% filter(2000 <= Season, Season <= 2016) %>% 
  group_by(team, opp) %>% 
  mutate(cnt = n(), twin = sum(tgoal > ogoal), owin = sum(ogoal > tgoal)) %>%
  select(team, opp, cnt, twin, owin) %>% unique.data.frame() %>%  
  mutate(tpercent = (twin/cnt)*100, opercent = (owin/cnt)*100) %>% 
  filter(cnt >= 10) %>% 
  arrange(desc(tpercent)) -> res102
res102 %>% head(63) -> res102
res102 %>% 
  group_by(team) %>% 
  mutate(k = n()) %>% 
  select(team, k) %>% unique.data.frame() -> res102
res102 %>% 
  hchart(type = "pie",hcaes(x = team, y = k)) %>% 
    hc_add_theme(hc_theme_538())

#soal e sevom : tedad  bord e barca, bord e real , mosavi

double_games %>% filter(team == "FC Barcelona", opp == "Real Madrid") %>% 
  mutate(bwin = sum(tgoal > ogoal) , rwin = sum(ogoal > tgoal), tie = sum(ogoal == tgoal)) %>% 
  head(1)
df <- data.frame("Barca wins", 68)
names(df) <- c("data", "count")

df1 <- data.frame("Real wins", 72)
names(df1) <- c("data", "count")

df2 <- data.frame("tie", 32)
names(df2) <- c("data", "count")
rbind(df,df1, df2) -> res103 
res103 %>% 
  hchart("column", hcaes(x = data, y = count)) %>% 
  hc_size(height = 500, width = 950) %>% hc_add_theme(hc_theme_ffx())

  

```

