---
title: "Fourth Week: Hypothesis Testing"
subtitle: "TIMSS Analysis"
author: "95107188"
date: "`r Sys.time()`"
output:
  prettydoc::html_pretty:
    theme: cayman
    highlight: github
---
<h1 dir="RTL"> 
تمرین سری چهارم: چقدر ریاضی بلدیم و چرا؟
</h1>


> <p dir="RTL"> 
با استفاده از داده های ارزیابی تیمز ۲۰۱۵ ادعاهای زیر را مورد ارزیابی قراردهید.
برای هر سوال علاوه بر استدلال آماری که در غالب آزمون فرض تعریف می شود از تصویرسازی مناسب باهر دو ابزار
ggplot2
و
highcharter
استفاده نمایید.
به دلخواه به هفت گزاره از موارد زیر پاسخ دهید.
</p>

***
```{r, message=FALSE}
library(tidyverse)
library(dplyr)
library(readr)
library(highcharter)

school = read_rds("../hw_04/material/data/bcg.rds")    # school background
student = read_rds("../hw_04/material/data/bsg.rds") # student background
teacher = read_rds("../hw_04/material/data/btm.rds") # Teacher background
stresult = read_rds("../hw_04/material/data/bsa.rds") # strudent result
stt = read_rds("../hw_04/material/data/bst.rds") # student-teacher linkage
country = read_rds("../hw_04/material/data/bsr.rds") # within-country
item_information = readxl::read_xlsx("../hw_04/material/T15_G8_ItemInformation.xlsx")

stresult %>% select(idstud, idcntry, 513:517) -> res_math
res_math %>% 
  mutate(score = rowMeans(res_math[,3:7])) -> res_math
```
<p dir="RTL">
در res_math به ازای هر دانش آموز معیار موفقیتش را در score داریم که میانگین ۵ نمره ریاضی او است.
</p>



<p dir="RTL">
۱. میران رضایت معلمان در پیشرفت تحصیلی دانش آموزان موثر است.
</p>

<h3 dir="RTL">
پاسخ :
</h3>

```{r}
stt %>% select(idcntry, idschool, idteach, idgrade, idlink, bsmmat01:bsmmat05) %>%
  distinct() -> stt2
stt2 %>% 
  mutate(score = rowMeans(stt2[, 6:10])) -> stt2
teacher %>% select(idcntry, idschool, idteach, idgrade, idlink,btbg10b) %>% distinct -> teachers

full_join(stt2, teachers, by = c("idcntry", "idschool", "idgrade", "idlink", "idteach")) %>% 
  select(satisfying = btbg10b, score) %>% 
  filter(!is.na(satisfying)) -> stat

aov(formula = satisfying ~ score, data = stat) %>% summary.aov()


hcboxplot( x = stat$score,var = stat$satisfying ,outliers = FALSE) %>% 
  hc_yAxis(title = list(text = "score")) %>% 
  hc_xAxis(title = list(text = "satisfying")) %>% 
  hc_add_theme(hc_theme_monokai())
```


***

<p dir="RTL">
۲. والدینی که تحصیلات بیشتری دارند دارای فرزندان موفق تری می باشند.
</p>

<h3 dir="RTL">
پاسخ :
</h3>

```{r}
# 1: University or Higher; 2: Post-secondary but not University; 3: Upper Secondary;
#4: Lower Secondary; 5: Some Primary, Lower Secondary or No School; 6: Don't Know
student %>% select(bsdgedup, idstud, idcntry) -> stu2
full_join(stu2, res_math, by = c("idstud", "idcntry")) -> stat2
#removing don't knows!!
stat2 %>% filter(bsdgedup != 6) -> stat2
aov(bsdgedup ~ score, data = stat2) %>% summary.aov()
```
<p dir = "RTL">
بنابراین طبق تست انالیز واریانس مشاهده می کنیم که اگر دانش آموزان را بر حسب تحصیلات خانواده آن ها دسته بندی کنیم توزیع نمره آن ها یکسان نخواهد بود بنابراین می توانیم نتیجه بگیریم که تحصیلات خانواده تاثیر دارد.
</p>

```{r}
hcboxplot( x = stat2$score,var = stat2$bsdgedup,outliers = FALSE) %>% 
  hc_yAxis(title = list(text = "score")) %>% 
  hc_xAxis(title = list(text = "education level(desc)"))
```

<p dir = "RTL">
همانطور که در نمودار هم نوشته شده است سطح تحصیلات که در نمودار مشخص شده است نزولی است و همانطور که در نمودار هم مشخص است دانش آموزانی که خانواده آن ها دارای سطح تحصیلات بیشتر هستند در مجموع بهتر عمل کرده اند.
</p>
***

<p dir="RTL">
۳. امکانات رفاهی در خانه موجب پیشرفت تحصیلی می گردد.
</p>

<h3 dir="RTL">
پاسخ :
</h3>

```{r, message=FALSE, warning=FALSE}
student %>% select(14:24, idstud, idcntry) -> stu3
#har chi bishtr bashe yani emkanatesh kamtre chon : yes:1, no:2
stu3 %>% 
  mutate(wealth = rowSums(stu3[,1:11])) -> stu3 
full_join(stu3, res_math, by = c("idstud", "idcntry")) -> stat3
aov(wealth ~ score, data = stat3) %>% summary.aov()


```
<p dir = "RTL">
بنابراین طبق تست انالیز واریانس مشاهده می کنیم که اگر دانش آموزان را بر حسب امکانات رفاهی آن ها دسته بندی کنیم توزیع نمره آن ها یکسان نخواهد بود بنابراین می توانیم نتیجه بگیریم که امکانات رفاهی تاثیر دارد.
</p>

```{r}
stat3 %>% filter(!is.na(wealth)) %>%  
  group_by(wealth) %>% 
  summarise(
    mean = mean(score)) -> stat3
ggplot(data = stat3, is.na = T) +
  geom_bar(aes(x = wealth, y = mean), stat= "identity", color = "yellow", fill = "orange") +
  scale_x_discrete(limits=c(11:22)) + xlab("wealth(desc)") + ylab("mean of scores")

```
<p dir = "RTL">
همانطور که مشخص است میانگین نمرات در این دسته ها متفاوت است و دسته ای که بیشترین امکانات را دارند دارای میانگین بالاتری هستند.
</p>

***

<p dir="RTL">
۴. محیط آرام مدرسه نقش مهمی در پیشرفت تحصیلی دارد.
</p>

<h3 dir="RTL">
پاسخ :
</h3>

<p dir="RTL">
برای این سوال از موارد سوال ۱۶ سوالات دانش آموزان استفاده شده است.
</p>


```{r, message=FALSE, warning=FALSE}
student %>% select(50:58, idstud, idcntry) -> stu4 
#har chi bishtr bashe yani bishtr morede khoshunat vaghe shode
stu4 %>% 
  mutate(calmness = rowSums(stu4[,1:9])) -> stu4 
full_join(stu4, res_math, by = c("idstud", "idcntry")) -> stat4
aov(calmness ~ score, data = stat4) %>% summary.aov()
```

<p dir = "RTL">
بنابراین طبق تست انالیز واریانس مشاهده می کنیم که اگر دانش آموزان را بر حسب آرامش آن ها دسته بندی کنیم توزیع نمره آن ها یکسان نخواهد بود بنابراین می توانیم نتیجه بگیریم که آرامش در مدرسه تاثیر دارد.
</p>

```{r}
ggplot(stat4) + 
  geom_jitter(aes(x = calmness, y = score), na.rm = T, alpha = 0.15) +
  scale_x_continuous(breaks = c(9,36)) +
  xlab("calmness(desc)")
```

<p dir = "RTL">
همانطور که مشخص است هر چه آرامش بیشتر باشد در مجموع نمرات بهتر شده است.
</p>
***

<p dir="RTL"> 
۶. پسران در کاربرد هندسه قوی تر هستند.
</p>

<h3 dir="RTL">
پاسخ :
</h3>

```{r, message=FALSE, warning=FALSE}
stresult %>% select(538:542,idstud, idcntry, itsex ) -> info6
info6 %>%
  mutate(score = rowMeans(info6[,1:5])) -> info6 
t.test((info6 %>% filter(itsex == 1))$score, (info6 %>% filter(itsex == 2))$score, data = info6)

#itsex, 1:female, 2:male
info6 %>%
  ggplot() + geom_boxplot(aes(y = score, x = itsex,group = itsex), na.rm = T) +
  scale_x_discrete(limits=c("1.0", "2.0"),labels = c("1.0" = "female", "2.0" = "male"))
#miangin e dokhtra 474, miangin e pesara 479


info6 %>%  filter(!is.na(itsex)) -> info6

#itsex, 1:female, 2:male
ggplot(info6) +
  geom_density(aes(score)) +
  facet_wrap(~itsex, nrow = 1)
```

<p dir="RTL">
طبق تست عملکرد دختران و پسران یکسان نیست و
همانطور که مشخص است دختران در مجموع میانگین بهتری دارند.
</p>

***
<p dir="RTL"> 
۷. تغذیه دانش آموزان نقش اساسی در یادگیری آنها دارد. 
</p>

<h3 dir="RTL">
پاسخ :
</h3>

```{r, message=FALSE, warning=FALSE}
#bsbg12
#soal e 12 
#1 az hame bishtr
student %>% select(idstud, idcntry, bsbg12) -> stu7


full_join(stu7, res_math, by = c("idstud", "idcntry")) -> stat7

aov(bsbg12~score, data = stat7) %>%  summary.aov()
#dar natije hame eyne ham nistn

```
```{r, message=FALSE, warning=FALSE}
stat7 %>% filter(!is.na(bsbg12)) -> stat7
hcboxplot( x = stat7$score,var = stat7$bsbg12,outliers = FALSE) %>% 
  hc_yAxis(title = list(text = "score")) %>% 
  hc_xAxis(title = list(text = "breakfast(1 means every day and 4 means almost never)")) %>% 
  hc_add_theme(hc_theme_flat())

stat7 %>% 
  group_by(bsbg12) %>% 
  summarise(
    mean = mean(score)) -> stat7
ggplot(data = stat7, is.na = T) +
  geom_bar(aes(x = bsbg12, y = mean), stat= "identity", color = "lightslategray", fill = "lightseagreen") +
  scale_x_discrete(limits=c(1:4)) + 
  xlab("breakfast(1 means every day and 4 means almost never)") + ylab("mean of scores")
```

***


***

<p dir="RTL"> 
۹. علت افت تحصیلی عدم مشارکت در کلاس است.
</p>

<h3 dir="RTL">
پاسخ :
</h3>

```{r, message=FALSE, warning=FALSE}
#soal e 11
student %>% select(bsbg11, idstud, idcntry) -> stu9
full_join(stu9, res_math, by = c("idstud", "idcntry")) -> stat9
aov(bsbg11 ~ score, data = stat9) %>% summary.aov()
#1 ziad 4 kam
stat9 %>% filter(!is.na(bsbg11)) %>% 
  group_by(bsbg11) %>% 
  summarise(
    mean = mean(score)
  ) -> stat_mean9

```

```{r, message=FALSE, warning=FALSE}

ggplot(stat9) + 
  geom_jitter(aes(x = bsbg11, y = score), na.rm = T, alpha = 0.05) +
  scale_x_continuous(breaks = c(1:4)) + 
  geom_line(data = stat_mean9, aes(x = bsbg11, y = mean), color = "yellow") + 
  xlab("absence(1 means more than 2)")

```

***

<p dir="RTL"> 
۱۰. دانش آموزان ایرانی در استدلال قوی تر از کاربرد هستند.
</p>

<h3 dir="RTL">
پاسخ :
</h3>

```{r, message=FALSE, warning=FALSE}
stresult %>% filter(idcntry == 364) %>% select(568:577) -> info10
info10 %>% 
  mutate(score_applying = rowMeans(info10[,1:5]),
         score_reasoning = rowMeans(info10[,6:10])) -> info10 
t.test(info10$score_applying, info10$score_reasoning, data = info10)

```
<p dir="RTL">
با توجه به مقدار p-value نمی توان نتیجه گرفت که دانش آموزان ایرانی در استدلال قوی تر از کاربرد هستند همچنین میانگین نمرات سوالات استدلالی آن ها و کاربردی آن ها نیز تقریبا برابر است.
</p>

```{r, message=FALSE, warning=FALSE}
info10 %>% select(score_reasoning, score_applying) -> info10
gather(info10) ->  info10
info10 %>% 
  ggplot() + geom_boxplot(aes(y = value, x = key,group = key), na.rm = T) 

```

***

<p dir="RTL">
سه گزاره جالب کشف کنید و ادعای خود را ثابت نمایید.
</p>

```{r, message=FALSE, warning=FALSE}
###########################################gozare aval
#alaghe dokhtr o pesar ha 
#moalemaye ba tajrobe tr danesh amuzashun movafagh trn!
#teacher -> btm , soal e 1
#max 60
stt %>% select(idcntry, idschool, idteach, idgrade, idlink, bsmmat01:bsmmat05) %>%
  distinct() -> sttg1
sttg1 %>% 
  mutate(score = rowMeans(sttg1[, 6:10])) -> sttg1
teacher %>% select(idcntry, idschool, idteach, idgrade, idlink,btbg01) %>% distinct -> teachers
full_join(sttg1, teachers, by = c("idcntry", "idschool", "idgrade", "idlink", "idteach")) %>% 
  select(years_of_teaching = btbg01, score) %>% 
  filter(!is.na(years_of_teaching)) -> statg1
aov(formula = years_of_teaching ~ score, data = statg1) %>% summary.aov()

statg1 %>% 
  filter(!is.na(years_of_teaching)) %>% 
  group_by(years_of_teaching) %>% 
  summarise(
    mean = mean(score)
  ) -> stat_meang1

ggplot(data = stat_meang1, is.na = T) +
  geom_bar(aes(x = years_of_teaching, y = mean),
           stat= "identity", color = "lightslategray", fill = "lightseagreen") +
  scale_x_discrete(limits=c(0:59)) + 
  xlab("breakfast(1 means every day and 4 means almost never)") + ylab("mean of scores")+
  theme(axis.text.x = element_text(angle = 90, hjust = 1) ) +
  geom_line(data = stat_meang1, aes(x = years_of_teaching, y = mean), color = "red") 

#ta 50 sal hodudn soudi bude va bad az an nozuli bude
#va tebghe analize varians tozi ha yeksan nis.
###########################################gozare dovom
#sen e moalema va nomre danesh amuza
#soal e 3 e dade moalema!! 1 az hame kamtr va 6 az hame bishtr
stt %>% select(idcntry, idschool, idteach, idgrade, idlink, bsmmat01:bsmmat05) %>%
  distinct() -> sttg2
sttg2 %>% 
  mutate(score = rowMeans(sttg2[, 6:10])) -> sttg2
teacher %>% select(idcntry, idschool, idteach, idgrade, idlink,btbg03) %>% distinct -> teachers
full_join(sttg2, teachers, by = c("idcntry", "idschool", "idgrade", "idlink", "idteach")) %>% 
  select(age = btbg03, score) %>% 
  filter(!is.na(age)) -> statg2

aov(formula = age ~ score, data = statg2) %>% summary.aov()
#-> moalem ha ba sen haye motefavet natije mokhtalef migirand!
statg2 %>% 
  filter(!is.na(age)) %>% 
  group_by(age) %>% 
  summarise(
    mean = mean(score)
  ) -> stat_meang2


ggplot(data = stat_meang2, is.na = T) +
  geom_bar(aes(x = age, y = mean),
           stat= "identity", color = "lightslategray", fill = "lightseagreen") +
  scale_x_discrete(limits=c(1:6)) + 
  xlab("age of teacher(inc)") + ylab("mean of scores")+
  theme(axis.text.x = element_text(angle = 90, hjust = 1) )
#banabarin har che sen e moalem bishtar bashad nomarat b tore miangin bishtar bude ast.
###########################################gozare sevom
#tasire tedad e danesh amuz ha dar class bar nomre!
stt %>% select(idcntry, idschool, idteach, idgrade, idlink, bsmmat01:bsmmat05) %>%
  distinct() -> sttg3
sttg3 %>% 
  mutate(score = rowMeans(sttg3[, 6:10])) -> sttg3
teacher %>% select(idcntry, idschool, idteach, idgrade, idlink,btbg12) %>% distinct -> teachers
full_join(sttg3, teachers, by = c("idcntry", "idschool", "idgrade", "idlink", "idteach")) %>% 
  select(number_of_students = btbg12, score) %>% 
  filter(!is.na(number_of_students)) -> statg3

aov(formula = number_of_students ~ score, data = statg3) %>% summary.aov()
#-> moalem ha ba tedad danesh amuz haye motefavet natije mokhtalef migirand!
statg3 %>% 
  filter(!is.na(number_of_students)) %>% 
  group_by(number_of_students) %>% 
  summarise(
    mean = mean(score)
  ) -> stat_meang3


ggplot(data = stat_meang3, is.na = T) +
  geom_bar(aes(x = number_of_students, y = mean),
           stat= "identity", color = "lightslategray", fill = "lightseagreen") +
  scale_x_discrete(limits=c(1:95)) + 
  xlab("number of students in class") + ylab("mean of scores")+
  theme(axis.text.x = element_text(angle = 90, hjust = 1) )

#b tor e koli har che tedad e danesh amuzan dar kelas bishtr bashad nomarat payin tr bude ast.
```

