---
title: "Sixth Week: Linear Models"
subtitle: "House price prediction"
author: "95107188"
date: "`r Sys.time()`"
output:
  prettydoc::html_pretty:
    theme: cayman
    highlight: github
---

> <p dir="RTL"> 
با توجه به داده های قیمت منازل
لطفا با سوالات زیر پاسخ دهید.
</p>

***

<p dir="RTL">
۱. ماتریس همبستگی متغیرهای مختلف را به دست آورده و سپس رسم نمایید.
اعداد به دست آمده را با آزمون فرض معناداری همبستگی بسنجید و سپس ده متغیری که همبستگی بالاتری با قیمت دارند را مشخص نمایید.
</p>

<h3 dir="RTL">
پاسخ :
</h3>

```{r, message=FALSE}
library(tidyverse)
library(reshape2)
house = read_csv("../../house/house/train.csv")
cor(house[sapply(house, is.numeric)], use = "complete.obs") -> cor_matrix
melted_cor_matrix <- melt(cor_matrix)
ggplot(data = melted_cor_matrix, aes(x=Var1, y=Var2, fill=value)) + 
  geom_tile() + theme(axis.text.x = element_text(angle = 60, hjust = 0.5, vjust = 0.6))

library(Hmisc)
res <- rcorr(as.matrix(house[sapply(house, is.numeric)] ))
ress <- res$P
melted_ress <- melt(ress)
melted_ress %>% 
  filter(Var1 == "SalePrice")

as.data.frame(melted_cor_matrix) -> melted_cor_matrix
melted_cor_matrix %>% 
  filter(Var1 == "SalePrice") %>% 
  mutate(cor_abs = abs(value)) %>% 
  arrange(desc(cor_abs)) %>% 
  slice(-1) %>% 
  slice(1:10) %>% 
  .$Var2 -> price_predictor

price_predictor

```
<p dir="RTL">
در ress مقدار p-value برای تست کوریلیشن دو به دو پارامترها آمده است.
اگر برای قیمت و ۱۰ پارامتری که بیشترین کوریلیشن را با قیمت دارند چک کنیم مقدار p-value کم است.
همچنین در price_predictor ۱۰ پارامتری که بیشترین کوریلیشن را با قیمت دارند آمده است.
</p>
***

<p dir="RTL">
۲. در یک تصویر نمودار پراکنش دو به دو ده متغیر بدست آمده به همراه قیمت را رسم نمایید و هم خطی بودن متغیرها را بررسی کنید
</p>

<h3 dir="RTL">
پاسخ :
</h3>

```{r, message=FALSE}
library(car)
house[, c(as.character(price_predictor), "SalePrice")] -> d2
scatterplotMatrix(d2)

```

***

<p dir="RTL">
۳. یک مدل خطی بر اساس ده متغیر برای پیش بینی قیمت برازش دهید. و سپس خلاصه نتایج مدل را به دست آورید.
</p>

<h3 dir="RTL">
پاسخ :
</h3>

```{r}
house %>% 
  rename(firstFlrSF = "1stFlrSF" ) -> house
fit = lm(SalePrice ~OverallQual + GrLivArea + GarageCars+ GarageArea + TotalBsmtSF +
           firstFlrSF + FullBath + TotRmsAbvGrd + YearBuilt + YearRemodAdd,
         data = house)
summary(fit)
```


***

<p dir="RTL">
۴. نمودار قیمت واقعی و قیمت پیش بینی را رسم نمایید و خوب بودن مدل را ارزیابی کنید.
</p>

<h3 dir="RTL">
پاسخ :
</h3>

```{r, message=FALSE}

fitted(fit) -> predicted_price
house %>% select(SalePrice) -> real_house

cbind(predicted_price, real_house) -> d4
ggplot(data = d4) + geom_point(aes(x = SalePrice, y = predicted_price)) +
  geom_abline(slope = 1, intercept = 0, color = "yellow")
```

<p dir="RTL">
در این نمودار هر چه نمودار شبیه تر به y = x باشد نمودار بهتری است.
</p>
***

<p dir="RTL">
۵. مقدار
R-squared
 مدل را به دست آورید. آیا بر اساس این کمیت مدل به خوبی به داده ها برازش داده شده است؟
 کمیت
 F-statistic
 را در خلاصه مدل تفسیر نمایید.
</p>

<h3 dir="RTL">
پاسخ :
</h3>

<p dir="RTL">
مقدار R-squared برابر با ۰.۷۷است که مقدار بدی نیست.
زیرا هر چه این مقدار به ۱ نزدیک تر باشد بهتر است.
هم چنین  p-value برای f-statistic برابر با 2.2e-16 می شود.
بنابراین مدل از حالتی که همه ضرایب برابر با ۰ باشند بهتر است.
</p>

***

<p dir="RTL">
۶. بر اساس
p-value
 سطح معناداری ضرایب تصمیم بگیرید که چه متغیرهایی در مدل سازی استفاده شود.
بر اساس متغیرهای جدید دوباره مدل سازی کنید و نتایج رو گزارش دهید.
</p>

<h3 dir="RTL">
پاسخ :
</h3>

```{r, message=FALSE}
fit = lm(SalePrice ~OverallQual + GrLivArea + GarageCars+ TotalBsmtSF +
           firstFlrSF + FullBath  + YearBuilt + YearRemodAdd,
         data = house)
summary(fit)
fitted(fit) -> predicted2_price

cbind(predicted2_price, house %>% select(SalePrice)) -> d6
ggplot(data = d6) + geom_point(aes(x = SalePrice, y = predicted2_price)) +
  geom_abline(slope = 1, intercept = 0, color = "red")

```

<p dir = "RTL">
متغیرهای GarageArea و TotRmsAbvGrd را حذف می کنیم زیرا به نظر می رسد رگرسور های خوبی نیستند.
(زیرا p-value آن ها زیاد است.)
اگر دوباره به R-squared و f-statistic نگاه کنیم باز هم مقادیر آن ها خوب است.
و در این حالت مقدار value پارامتر f-statistic افزایش می یابد.
</p>
***

<p dir="RTL">
۷. مدل خود را بر اساس باقی مانده نقص یابی کنید.
سه محک 
normality, independance, Constant Variance
 را در نقص یابی خود در نظر بگیرید.
</p>

<h3 dir="RTL">
پاسخ :
</h3>

<p dir="RTL">
برای چک کردن نرمال بودن از نمودار زیر استفاده می کنیم.
</p>

```{r, message=FALSE, warning=FALSE}
car::qqPlot(fit, id.method="identify",
            simulate = TRUE, main="Q-Q Plot")
```
<p dir="RTL">
طبق نمودار به نظر می رسد که نرمال است.
</p>

```{r, message=FALSE}
par(mfrow=c(2,2))
plot(fit)
```
<p dir="RTL">
طبق نمودار بالا چپ و پایین چپ واریانس ثابت نیست زیرا اگر واریانس ثابت بود باید توزیع در راستای x یکسان می بود و خط قرمز خطی افقی می بود.
</p>

```{r, message=FALSE}
acf(fit$residuals)
library(lawstat)
runs.test(fit$residuals)
durbinWatsonTest(fit)

```

<p dir = "RTL">
طبق نمودار به نظر می رسد که مستقل هستند. هم چنین ۲ تست دیگر هم دارای p-value بالایی هستند که به معنای استقلال است.
</p>
***

<p dir="RTL">
۸. داده ها را به پنج قسمت تقسیم کنید. بر اساس چهار قسمت مدل خطی را بسازید و صحت مدل را برای یک قسمت 
باقی مانده را تست کنید. خطای پیش بینی شما چقدر است؟
</p>

<h3 dir="RTL">
پاسخ :
</h3>

```{r}
index = sample(x= 1:nrow(house),size = 0.8*nrow(house),replace = F)
train = house[index,] 
test =  house[-index,]
model_lm = lm(SalePrice ~(OverallQual) + (GrLivArea) + GarageCars+ (TotalBsmtSF) +
                firstFlrSF + FullBath  + YearBuilt + YearRemodAdd,
              data = train)
# prediction
train$prediction = predict( model_lm, newdata = train, type = "response" )
test$prediction  = predict( model_lm, newdata = test , type = "response" )

test %>% 
  mutate(residual_square = (prediction - SalePrice)^2) -> test_residual
residual = mean(test_residual$residual_square)
residual
```


***

<p dir="RTL"> 
۹. آیا قیمت ربط غیر خطی با یکی از ده متغیر استفاده شده دارد؟
بر اساس دستاوردهای خود مدل را بهتر نمایید.
</p>

<h3 dir="RTL">
پاسخ :
</h3>

<p dir="RTL">
با استفاده از روش آزمون و خطا و اندازه گیری خطا و با استفاده از رسم نمودار هایی مانند نمودار زیر به فرمول زیر می رسیم.
</p>
```{r, message=FALSE, warning=FALSE}
ggplot(house, mapping = aes(y = SalePrice, x =  OverallQual)) +
  geom_point() +
  geom_smooth() 
```
<p dir="RTL">
فرمول:
model_lm = lm(SalePrice ~I(OverallQual^1.5) + I(GrLivArea^2) + GarageCars+ I(TotalBsmtSF^2) +
                firstFlrSF + FullBath  + YearBuilt + YearRemodAdd,
              data = house)
</p>
***

<p dir="RTL"> 
۱۰. بر اساس مدل نهایی به دست آمده نتایج پیش بینی خود را بر روی
test.csv
به دست آورید و در سایت 
kaggle
 در مسابقه 
 House Prices: Advanced Regression Techniques
بارگذاری نمایید. سپس لینک رتبه و عدد آن را ضمیمه تمرین کنید.
</p>

<p dir="RTL">
فایل عکس موجود است . و اکانت به نام fitmal است.
</p>

